臺灣屏東地方法院民事判決　　　　　　　99年度重訴字第38號
原　　　告　徐榮貞
訴訟代理人　楊文國
原　　　告　李秀蕊
兼上列二人
訴訟代理人　范盛楠
被　　　告　李蘭枝
　　　　　　吳建龍原名吳仁隆.
共　　　同
訴訟代理人　孔福平律師
當事人間請求拆屋還地等事件，本院於民國100 年5 月31日言詞
辯論終結，判決如下：
    主  文
被告應將門牌編號屏東縣內埔鄉○○村里○路八十六之一號房屋
其中如附圖所示B 部分面積二十平方公尺、B1部分面積一百三十
四平方公尺及C 部分面積二百零六平方公尺遷讓交還原告徐榮貞
、李秀蕊，並應自民國九十八年十二月二十八日起至遷讓交還上
開房屋之日止，按月連帶給付原告徐榮貞、李秀蕊各新臺幣壹仟
伍佰零壹元。
被告李蘭枝應將門牌編號屏東縣內埔鄉○○村里○路八十六之一
號房屋其中如附圖所示A 部分面積二百平方公尺及A1部分面積八
十八平方公尺拆除，並應與被告吳建龍將坐落屏東縣內埔鄉○○
段二七五四、二七五四之三、二七五四之四地號三筆土地交還原
告徐榮貞；將同段二七五四之一、二七五四之二、二七五四之五
地號三筆土地交還原告范盛楠，暨自民國九十九年四月六日起至
交還上開土地之日止，按月連帶給付原告徐榮貞、范盛楠各新臺
幣玖仟陸佰肆拾捌元、捌仟玖佰伍拾伍元。
原告其餘之訴駁回。
訴訟費用由被告連帶負擔。
本判決原告勝訴部分，於原告以新臺幣參佰玖拾萬元供擔保後，
得為假執行；但被告於執行標的物拍定、變賣或物之交付前，以
新臺幣壹仟壹佰陸拾捌萬元為原告預供擔保，得免為假執行。
原告其餘假執行之聲請駁回。
    事實及理由
一、原告范盛楠、徐榮貞原起訴請求被告曾廷芸、李昭榮（以上
    二人嗣均經撤回起訴）、李蘭枝、吳建龍應將坐落屏東縣內
    埔鄉○○段2754、2755、2756、2757、2758、2759、2760地
    號等七筆土地及地上門牌編號內埔鄉○○村里○路86之1 號
    未辦保存登記房屋（於本院96年度執字第27066 號清償借款
    強制執行事件中經暫編為未989 建號，下稱暫編未989 建號
    房屋）騰空遷讓返還原告，並自99年1 月6 日起至返還之日
    止按月給付新臺幣（下同）35,000元賠償金。於訴狀送達後
    之99年4 月15日追加請求被告李蘭枝、吳建龍、曾廷芸應拆
    除門牌編號內埔鄉○○村里○路86之1 號未辦保存登記房屋
    （於上述強制執行事件中經暫編為未990 建號，下稱暫編未
    990 建號房屋），並因上述七筆土地業經合併分割而更正地
    號為同段2754、2754-1、2754-2、2754-3、2754-4、2754-5
    地號六筆土地。復於同年10月8 日撤回對被告李昭榮之起訴
    ，另追加原告李秀蕊，並更正聲明為(一)被告李蘭枝、吳建龍
    、曾廷芸應將坐落2754-1、2754-2地號土地上暫編未989 建
    號房屋遷讓交還原告徐榮貞、李秀蕊；(二)被告李蘭枝、吳建
    龍、曾廷芸應連帶給付原告徐榮貞、李秀蕊72,000元，並自
    99年9 月21日起至遷讓交還上開房屋之日止，按月連帶給付
    原告徐榮貞、李秀蕊8,000 元；(三)被告李蘭枝應將坐落2754
    -1、2754-2地號土地上之暫編未990 建號房屋拆除，並應與
    被告吳建龍、曾廷芸將2754、2754-1、2754-2地號土地交還
    原告范盛楠；另將2754-3、2754-4、2754 -5 地號土地交還
    原告徐榮貞；(四)被告李蘭枝、吳建龍、曾廷芸應連帶給付原
    告范盛楠90,000元及自99年10月6 日起至交還2754、2754-1
    、2754-2地號土地之日止，按月連帶給付原告范盛楠15,000
    元；應連帶給付原告徐榮貞90,000元及自99年10月6 日起至
    交還2754-3、2754-4、2754-5地號土地之日止，按月連帶給
    付原告徐榮貞15,000元。又於99年11月12日具狀補正訴之聲
    明為(一)被告李蘭枝、吳建龍、曾廷芸應將如附圖所示B 部分
    面積20平方公尺、B1部分面積134 平方公尺以及C 部分面積
    206 平方公尺建物遷讓交還原告徐榮貞、李秀蕊；(二)被告李
    蘭枝、吳建龍、曾廷芸三人應連帶給付原告徐榮貞、李秀蕊
    33,768元，並自99年9 月21日起至遷讓交還上開房屋之日止
    ，按月連帶給付原告徐榮貞、李秀蕊3,752 元；(三)被告李蘭
    枝應將如附圖所示A 部分面積200 平方公尺及A1部分面積88
    平方公尺拆除，並應與被告吳建龍、曾廷芸將2754-1、2754
    -2、2754-5地號土地交還原告范盛楠，另將2754、2754-3、
    2754-4地號土地交還原告徐榮貞；(四)被告李蘭枝、吳建龍、
    曾廷芸應連帶給付原告范盛楠70,290元及自99年10月6 日起
    至交還2754-1、2754-2、2754 -5 地號土地之日止，按月連
    帶給付原告范盛楠11,715元；應連帶給付原告徐榮貞72,540
    元及自99年10月6 日起至交還2754、2754-3、2754-4地號土
    地之日止，按月連帶給付原告徐榮貞12,090元。另於100 年
    3 月9 日具狀撤回對被告曾廷芸之訴訟。於100 年5 月31日
    最後言詞辯論期日又將上述聲明(二)、(四)改為：(二)被告李蘭枝
    、吳建龍應自98年12月21日起至遷讓交還上開房屋之日止，
    按月連帶給付原告徐榮貞、李秀蕊各1,876 元；(四)被告李蘭
    枝、吳建龍應自99年4 月6 日起至交還2754-1、2754-2、27
    54 -5 地號土地之日止，按月連帶給付原告范盛楠11,715元
    ；連帶給付原告徐榮貞12,090元，並撤回不當得利之請求。
    核其所為，或係訴之追加，業經被告無異議而為本案之言詞
    辯論；或係訴之撤回，業經被告同意或經送達撤回書狀，未
    提出異議而視為同意；或係擴張、減縮應受判決事項之聲明
    ，依民事訴訟法第255 條第1 項第1 款、第2 款、第3 款、
    第2 項、第262 條之規定，均應予准許。
二、原告主張：訴外人屏東縣內埔地區農會前向本院聲請以96年
    度執字第27066 號清償借款強制執行事件，查封拍賣其債務
    人曾廷芸所有而由被告吳建龍、李蘭枝夫妻占有使用之坐落
    屏東縣內埔鄉○○段2754、2755、2756、2757、2758、2759
    、2760地號等七筆土地及地上之暫編未989 建號房屋，嗣上
    述不動產經本院於98年11月19日進行第三次拍賣時，由原告
    徐榮貞、李秀蕊二人共同以總價1168萬元得標拍定，並持本
    院於98年12月21日核發之不動產權利移轉證書，於99年1 月
    6 日辦竣上述七筆土地之所有權移轉登記，應有部分各二分
    之一；而原告李秀蕊隨即於同年月7 日將上述七筆土地之應
    有部分贈與其夫即原告范盛楠，並於同年月20日辦理所有權
    移轉登記完畢。原告徐榮貞、范盛楠復於同年4 月間將上述
    七筆土地合併分割為同段2754、2754-1、2754-2、2754-3、
    2754-4、2754-5地號六筆土地（與上述暫編未989 建號房屋
    合稱為系爭不動產，下同），分割後之同段2754、2754-3、
    2754-4地號等三筆土地分歸原告徐榮貞所有；另同段2754-1
    、2754-2、2754-5地號等三筆土地則分歸原告范盛楠所有。
    又被告李蘭枝另自行出資興建之同一門牌編號暫編未990 建
    號房屋係坐落原告范盛楠所分得之上述同段2754-1及2754-2
    地號土地上。原告於取得所有權後，屢次催請被告遷讓交還
    系爭不動產均遭拒絕，被告二人共同占有使用系爭不動產，
    致所有人原告徐榮貞不能使用2754、2754-3、2754-4地號土
    地；原告范盛楠不能使用2754-1、2754-2、2754-5地號土地
    ；原告徐榮貞、李秀蕊不能使用暫編未989 建號房屋，各受
    有相當於租金之損害，爰參酌暫編未989 建號房屋之拍定價
    額為384,000 元及上述各筆土地之申報地價均為每平方公尺
    184 元，依民法第767 條第1 項、第184 條第1 項、第185
    條第1 項規定，聲明：(一)被告李蘭枝、吳建龍應將如附圖所
    示B 部分面積20平方公尺、B1部分面積134 平方公尺及C 部
    分面積206 平方公尺建物遷讓交還原告徐榮貞、李秀蕊，並
    應自98年12月21日起至遷讓交還上開房屋之日止，按月連帶
    給付原告徐榮貞、李秀蕊各1,876 元；(二)被告李蘭枝應將如
    附圖所示A 部分面積200 平方公尺及A1部分面積88平方公尺
    拆除，並應與被告吳建龍將2754-1、2754-2、2754-5地號土
    地交還原告范盛楠，另將2754、2754-3、2754-4地號土地交
    還原告徐榮貞，暨自99年4 月6 日起至交還上開土地之日止
    ，按月連帶給付原告徐榮貞、范盛楠各12,090元、11,715元
    。
三、被告則以：本院96年度執字第27066 號清償借款強制執行事
    件所查封拍賣之債務人曾廷芸所有系爭不動產，並未點交（
    交付）予拍定人，買賣標的物之利益及危險仍由出賣人即原
    所有人曾廷芸承受負擔，曾廷芸並不當然喪失對拍賣標的物
    之占有權源（最高法院70年台上字第114 號、84年台上字第
    3001號、86年台上字第402 號、89年台上字第586 號判決參
    照）。原告李秀蕊、徐榮貞雖係買受人，惟未受交付而占有
    ，則買賣標的物之利益及危險，自尚未由其承受負擔；原告
    范盛楠雖係自原告李秀蕊受贈2754-1、2754-2、2754-5地號
    土地，仍應受上述買賣標的物之利益及危險，於交付前由出
    賣人承受負擔之原則拘束。總之，系爭不動產原所有人曾廷
    芸於拍賣標的物點交予拍定人之前，既仍可使用收益，非無
    權占有，則被告夫婦受曾廷芸交付系爭不動產所為之使用、
    收益即非無權占有，自不構成侵權行為等語，資為抗辯。
四、兩造不爭執之事項：
  (一)屏東縣內埔地區農會前向本院聲請以96年度執字第27066 號
    清償借款強制執行事件，查封拍賣其債務人曾廷芸所有而由
    被告吳建龍、李蘭枝夫妻占有使用之內埔鄉○○段2754、27
    55、2756、2757、2758、2759、2760地號等七筆土地及地上
    之暫編未989 建號房屋，嗣上述不動產經本院於98年11月19
    日進行第三次拍賣時，由原告徐榮貞、李秀蕊二人共同以總
    價1168萬元得標拍定後，並持本院於98年12月21日核發之不
    動產權利移轉證書，於99年1 月6 日辦竣上述七筆土地之所
    有權移轉登記，應有部分各二分之一；而原告李秀蕊隨即於
    同年月7 日將上述七筆土地之應有部分贈與其夫即原告范盛
    楠，並於同年月20日辦理所有權移轉登記完畢。原告徐榮貞
    、范盛楠復於同年4 月間將上述七筆土地合併分割，並於99
    年4 月6 日辦竣共有物分割登記，分割後之同段2754地號面
    積2597平方公尺、2754-3地號面積2648平方公尺、2754-4地
    號面積2640平方公尺等3 筆土地分歸原告徐榮貞單獨所有；
    另同段2754-1地號面積2500平方公尺、2754-2地號面積2500
    平方公尺、2754-5地號地號面積2640平方公尺等3 筆土地則
    分歸原告范盛楠單獨所有。
  (二)屏東縣內埔地區農會曾起訴請求確認曾廷芸與李蘭枝間就系
    爭土地之租賃關係不存在，及就系爭建物之買賣關係不存在
    ，並經本院93年度訴字第323 號及臺灣高等法院高雄分院94
    年度上易字第117 號判決屏東縣內埔地區農會勝訴確定。
  (三)暫編未990 建號房屋經本院97年度訴字第231 號第三人異議
    之訴事件確定判決認定為李蘭枝出資興建。暫編未990 建號
    房屋經本院囑託屏東縣潮州地政事務所派員實施測量結果，
    其範圍包括如附圖所示編號A 及A1部分面積合計288 平方公
    尺之一層加強磚造加蓋鐵皮之住宅與棚架，其中A 部分之面
    積200 平方公尺係坐落在2754-1地號土地，A1部分面積88平
    方公尺則係坐落在2754-2地號土地上。
  (四)李蘭枝曾以徐榮貞、李秀蕊、范盛楠及曾廷芸為被告，起訴
    請求確認就新埔段2755地號土地，面積2233平方公尺全部
    、2756地號土地，面積2109平方公尺全部（後經合併，分割
    於同段2754、2754-1、2754-2地號土地內），暨其上之暫編
    未989 建號房屋有優先購買權存在；范盛楠應塗銷前項土
    地於99年1 月20日，以贈與為原因而取得所有權之移轉登記
    ；李秀蕊、徐榮貞應塗銷前項土地於99年1 月6 日所為之
    移轉所有權登記。案經本院以98年度訴字第637 號及上訴審
    臺灣高等法院高雄分院以99年度上字第202 號判決李蘭枝敗
    訴，其上訴第三審亦經最高法院以100 年度台上字第529 號
    裁定駁回而告確定。
  (五)上述七筆土地即合併分割後之同段2754、2754-1、2754-2、
    2754-3、2754-4、2754-5地號等6 筆土地及暫編未989 建號
    房屋均係由被告二人共同占有使用。暫編未989 建號房屋經
    本院囑託屏東縣潮州地政事務所派員實施測量結果，其範圍
    包括如附圖所示編號B 、B1、B2部分之石綿蓋瓦豬舍及編號
    C 部分之一層加強磚造住宅與棚架，其中B 部分面積20平方
    公尺係坐落在2754地號土地，B1部分面積134 平方公尺及C
    部分面積206 平方公尺均係坐落在2754-1地號土地，另B2部
    分面積17平方公尺則係坐落在非原告所有之同段2730地號土
    地上。
五、兩造爭點：
  (一)本院96年度執字第27066 號清償借款強制執行事件所查封拍
    賣之系爭不動產，迄未經原所有人曾廷芸交付予拍定人，則
    被告夫婦受曾廷芸交付系爭不動產所為之使用、收益是否為
    無權占有。
  (二)原告主張參酌暫編未989 建號房屋拍定價額為384,000 元及
    上述各筆土地之申報地價均為每平方公尺184 元等情，請求
    被告應自98年12月21日原告取得法院就暫編未989 建號房
    屋所核發之權利移轉證書之日起至遷讓交還該屋之日止，按
    月連帶給付原告徐榮貞、李秀蕊各1,876 元（計算式：土地
    及其建築物申報總價年息百分之十12月2 人＝1876）；
    被告應自99年4 月6 日原告徐榮貞、范盛楠登記為土地單
    獨所有人之日起至交還上開土地之日止，按月連帶給付原告
    徐榮貞、范盛楠依序各12,090元、11,715元（計算式：土地
    面積土地申報地價10／100 12＝每月相當於租金之損
    害賠償），是否有據。
六、有關本件被告得否對原告本於民法第373 條之規定主張有權
    占有使用系爭不動產之爭點：
  (一)按所有人於法令限制之範圍內，得自由使用、收益、處分其
    所有物，並排除他人之干涉；又所有人對於無權占有或侵奪
    其所有物者，得請求返還之，民法第765 條、第767 條第1
    項前段分別定有明文。本件原告徐榮貞、李秀蕊既因執行法
    院拍賣系爭不動產而得標拍定，依強制執行法第98條第1 項
    規定，於領得權利移轉證書之日起即取得拍定不動產之所有
    權，自不因尚未受領點交而否認其對系爭不動產之所有權。
    原告李秀蕊嗣將其土地所有權之應有部分贈與原告范盛楠，
    並辦理所有權移轉登記完畢，業如前述，原告自得基於其所
    有權行使權利，並不因拍賣公告記載拍定後不點交而有異。
    至被告雖以前詞置辯，然按民法第373 條固規定買賣標的之
    利益及危險，自交付時起，均由買受人承受負擔。惟該條係
    為杜絕買賣當事人之間所生危險負擔之爭論而立法，乃屬債
    之關係之規定，並非為解決買受人與第三人間之糾紛而設（
    最高法院83年台上字第695 號、87年台上字第1978號判決參
    照），此觀諸被告所引用之最高法院70年台上字第114 號、
    84年台上字第3001號、86年台上字第402 號、89年台上字第
    586 號等判決均係有關買賣當事人間之訴訟紛爭即明。本件
    原告既非向被告買受系爭不動產，被告亦非執行債務人，兩
    造間顯無買賣關係存在，自無民法第373 條規定之適用。是
    以，被告本於民法第373 條買賣當事人間所生危險負擔之規
    定所為有權使用系爭不動產之抗辯，要非的論，並不足取。
    此外，被告並未另行舉證證明其等有何得對抗所有權人之租
    賃權、地上權或典權等正當權源，則其等就系爭不動產所為
    之用益，對所有人即原告而言，即屬無權占有，乃侵害原告
    之所有權無疑。
  (二)次按不動產之買受人對於出賣人，固有請求交付不動產及其
    他給付之權利，然如當事人間移轉不動產所有權之契約，曾
    經有效成立，而買受人已有得向第三人主張之所有權，則依
    民法第767 條、第184 條第1 項之規定，對於無權占有或侵
    奪其所有物者，得請求返還之。對於因故意或過失不法侵害
    其所有權者，得請求賠償其損害。此等請求權本與其對於出
    賣人之請求權獨立存在，不能以其對於出賣人別有請求權，
    而排斥其行使，最高法院著有30年上字第207 號判例可資參
    照。系爭不動產目前係由被告夫婦二人共同占有使用，其中
    2754、2754-3、2754-4地號等3 筆土地為原告徐榮貞單獨所
    有；2754-1、2754-2、2754-5地號等3 筆土地為原告范盛楠
    單獨所有；另暫編未989 建號房屋則為原告徐榮貞、李秀蕊
    所共有，應有部分各二分之一；至暫編未990 建號房屋業經
    本院97年度訴字第231 號第三人異議之訴事件確定判決認定
    為李蘭枝出資興建，且暫編未990 建號房屋經本院囑託屏東
    縣潮州地政事務所派員實施測量結果，其範圍包括如附圖所
    示編號A 及A1部分面積合計288 平方公尺之一層加強磚造加
    蓋鐵皮之住宅與棚架，其中A 部分之面積200 平方公尺係坐
    落在2754-1地號土地，A1部分面積88平方公尺則坐落2754-2
    地號土地上等事實，為兩造所不爭，而被告既乏得對原告主
    張之使用權源，業如前述，從而原告本於所有權之作用，訴
    請被告應將暫編未989 建號房屋即如附圖所示B 部分面積
    20 平 方公尺、B1部分面積134 平方公尺及C 部分面積206
    平方公尺建物遷讓交還原告徐榮貞、李秀蕊；被告李蘭枝
    應將暫編未990 建號房屋即如附圖所示A 部分面積200 平方
    公尺及A1部分面積88平方公尺建物拆除，並應與被告吳建龍
    將2754、2754-3、2754-4地號土地交還原告徐榮貞，將2754
    -1、2754-2、2754-5地號土地交還原告范盛楠，即於法有據
    ，自應准許。
七、有關原告得否依侵權行為之規定，請求被告連帶賠償因使用
    系爭不動產所造成之損害，及得請求之金額之爭點：
  (一)按因故意或過失，不法侵害他人之權利者，負損害賠償責任
    ；數人共同不法侵害他人之權利者，連帶負損害賠償責任，
    民法第184 條第1 項前段、第185 條第1 項前段分別定有明
    文。次按不動產之買受人對於出賣人，固有請求交付不動產
    及其他給付之權利，然如當事人間移轉不動產所有權之契約
    ，曾經有效成立，而買受人已有得向第三人主張之所有權，
    則依民法第767 條、第184 條第1 項之規定，對於無權占有
    或侵奪其所有物者，得請求返還之。對於因故意或過失不法
    侵害其所有權者，得請求賠償其損害。此等請求權本與其對
    於出賣人之請求權獨立存在，不能以其對於出賣人別有請求
    權，而排斥其行使（最高法院著有30年上字第207 號判例參
    照）。經查屏東縣內埔地區農會前向本院聲請以96年度執字
    第27066 號清償借款強制執行事件，查封拍賣其債務人曾廷
    芸所有而由被告吳建龍、李蘭枝夫妻占有使用之系爭不動產
    ，嗣系爭不動產經本院於98年11月19日進行第三次拍賣時，
    由原告徐榮貞、李秀蕊二人共同以總價1168萬元得標拍定後
    ，並持本院於98年12月21日核發之不動產權利移轉證書，於
    99年1 月6 日辦竣土地所有權移轉登記，應有部分各二分之
    一等情，為被告所不爭執，堪信被告就原告對系爭不動產之
    所有權屬知之甚詳，則被告於上述本院93年度訴字第323 號
    及臺灣高等法院高雄分院於95年3 月30日以94年度上易字第
    117 號判決確認曾廷芸與本件被告李蘭枝間就系爭不動產之
    土地租賃關係不存在，及就暫編未989 建號房屋之買賣關係
    不存在確定後，猶繼續占有使用原告所有之系爭不動產，並
    拒絕原告交付之請求，要屬故意共同不法侵害原告之所有權
    甚明，原告對於無權占有系爭不動產之被告，自得依民法第
    184 條第1 項前段、第185 條第1 項前段規定，請求連帶賠
    償相當於租金之損害金。
  (二)經查被告共同占有使用之2754、2754-1、2754-2、2754-3、
    2754-4、2754-5地號等6 筆土地，均為特定農業區農牧用地
    ，核屬農業發展條例第3 條第11款所定之耕地，其申報地價
    自99年1 月起均為每平方公尺184 元，且各筆土地相互比鄰
    ，有合併使用之利，坐落位置在內埔鄉○○村里○路，銜接
    縣道50號道路對外通行，四周及里和路沿路大多種植檳榔樹
    ，非屬較為繁榮之地段；另共同占有使用之暫編未989 建號
    房屋之範圍包括如附圖所示編號B 、B1、B2部分之石綿蓋瓦
    豬舍及編號C 部分之一層加強磚造住宅與棚架，其中B 部分
    面積20平方公尺係坐落在原告徐榮貞所有之2754地號土地上
    ，B1部分面積134 平方公尺及C 部分面積206 平方公尺均係
    坐落在原告范盛楠所有之2754-1地號土地，另B2部分面積17
    平方公尺係坐落在非原告所有之同段2730地號土地等情，為
    兩造所不爭執，有土地登記謄本附卷可稽，並經本院到場勘
    驗屬實，有勘驗筆錄及土地複丈成果圖在卷足憑。原告就暫
    編未989 建號房屋部分參照土地法第97條第1 項所定城市地
    方房屋之最高租金數額之規定，請求被告應連帶賠償按土地
    及其建築物申報總價年息百分之十相當於租金之損害，惟本
    院斟酌暫編未989 建號房屋之拍定價額為384,000 元，上述
    各筆土地之申報地價均為每平方公尺184 元，及系爭不動產
    上述使用現況與其繁榮程度，參照土地法第110 條第1 項所
    定耕地最高租金數額之限制，認土地部分應以申報地價年息
    百分之8 計算相當於租金之損害較為相當；房屋部分則應以
    土地之申報地價及其建築物之拍定價額總價按年息百分之8
    計算，原告逾此部分之請求則屬過高。
  (三)次按拍賣之不動產，買受人自領得執行法院所發給權利移轉
    證書之日起，取得該不動產所有權，強制執行法第98條第1
    項前段定有明文。經查，本院於98年12月21日就原告徐榮貞
    、李秀蕊以應有部分各二分之一共同得標拍定之暫編未989
    建號房屋所核發之不動產權利移轉證書，係於98年12月28日
    同時送達予原告徐榮貞、李秀蕊二人等情，業經本院調取96
    年度執字第27066 號清償借款強制執行事件卷宗閱明無訛。
    準此，原告徐榮貞、李秀蕊自98年12月28日領得執行法院所
    發給權利移轉證書之日起成為暫編未989 建號房屋之所有權
    人，從而，被告因共同占用暫編未989 建號房屋而應按月連
    帶賠償原告徐榮貞、李秀蕊相當於租金之金額各為1,501 元
    【計算式：｛房屋之拍定價額384000元＋土地之申報地價即
     (20＋134 ＋206)平方公尺×184 元×8%｝÷12月÷2 人＝
    1501，小數點以下四捨五入】，並應自領得執行法院所發給
    權利移轉證書之98年12月28日起，計算至交還房屋之日止。
    次查，原告徐榮貞、范盛楠於99年4 月間將上述七筆土地合
    併分割，並於99年4 月6 日辦竣共有物分割登記，分割後之
    同段2754地號面積2597平方公尺、2754-3地號面積2648平方
    公尺、2754-4地號面積2640平方公尺等3 筆土地分歸原告徐
    榮貞單獨所有；另同段2754-1地號面積2500平方公尺、2754
    -2地號面積2500平方公尺、2754-5地號地號面積2640平方公
    尺等3 筆土地則分歸原告范盛楠單獨所有，為兩造所不爭執
    ，是以被告因共同占用原告徐榮貞單獨所有之2754地號面積
    2597平方公尺、2754-3地號面積2648平方公尺、2754-4地號
    面積2640平方公尺等3 筆土地面積合計7885平方公尺；另占
    用原告范盛楠所有之2754-1地號面積2500平方公尺、2754-2
    地號面積2500平方公尺、2754-5地號地號面積2640平方公尺
    等3 筆土地面積則合計7640平方公尺，惟應扣除前述暫編未
    989 建號房屋占用原告徐榮貞所有之2754地號土地B 部分面
    積20平方公尺，以及占用原告范盛楠所有之2754-1地號土地
    B1部分面積134 平方公尺與C 部分面積206 平方公尺，避免
    被告就各該部分土地面積分別於計算房屋及土地相當於租金
    之損失時重複賠償，從而被告應按月連帶賠償原告徐榮貞相
    當於租金之損害為9,648 元【計算式：｛土地之申報地價即
     (2597＋2648＋2640－20) 平方公尺×184 元×8%｝÷12月
    ＝9648，小數點以下四捨五入】，並應依原告之請求，自辦
    竣共有物分割登記之99年4 月6 日起算至交還土地之日止。
    被告另應按月連帶賠償原告范盛楠相當於租金之損害金額為
    8,955 元【計算式：｛土地之申報地價即(2500 ＋2500＋00
    000000 0000)平方公尺×184 元×8%｝÷12月＝8955，小
    數點以下四捨五入】，並應依原告之請求，自辦竣共有物分
    割登記之99年4 月6 日起，計算至交還土地之日止。
八、綜上所述，本件原告依民法第767 條第1 項及第184 條第1
    項、第185 條第1 項之規定，請求判決(一)被告李蘭枝、吳建
    龍應將如附圖所示B 部分面積20平方公尺、B1部分面積134
    平方公尺及C 部分面積206 平方公尺建物遷讓交還原告徐榮
    貞、李秀蕊，並自98年12月21日起至遷讓交還上開房屋之日
    止，按月連帶給付原告徐榮貞、李秀蕊各1,876 元；(二)被告
    李蘭枝應將如附圖所示A 部分面積200 平方公尺及A1部分面
    積88平方公尺拆除，並應與被告吳建龍將2754-1、2754-2、
    2754-5地號土地交還原告范盛楠，另將2754、2754-3、2754
    -4地號土地交還原告徐榮貞，暨自99年4 月6 日起至交還上
    開土地之日止，按月連帶給付原告徐榮貞、范盛楠各12,090
    元、11,715元。於如主文第1 項及第2 項所示範圍內為有理
    由，應予准許。逾此範圍，非有理由，應予駁回。本判決原
    告勝訴部分，兩造各陳明願供擔保，請准宣告假執行或免為
    假執行，經核均無不合，爰分別酌定相當之擔保金額，併准
    許之。至原告敗訴部分，其假執行之聲請已因失所附麗，應
    併駁回之。
據上論結，本件原告之訴為一部有理由，一部無理由，依民事訴
訟法第79條、第85條第2 項、第390 條第2 項、第392 條第2 項
、第3 項，判決如主文。
中    華    民    國  100     年    6     月    14    日
                  民事第一庭法  官  孫國禎
正本係照原本作成。
如對判決上訴，須於判決送達後廿日內向本院提出上訴狀，其未
表明上訴理由者，應於提出上訴後二十日內向本院補提理由書狀
（均須按他造當事人之人數附繕本）。
如委任律師提起上訴者，應一併繳納上訴審裁判費。
中    華    民    國  100     年    6     月    14    日
                            書記官  曾文玲